臺灣臺中地方法院刑事判決　　　　　　　　　　　　　九十一年度易字第四五二號
　　公　訴　人　台灣台中地方法院檢察署檢察官
　　被　　　告　甲○○
右列被告因賭博案件，經檢察官提起公訴（九十一年度偵字第七七一號），本院判決
如左：
    主  文
甲○○連續意圖營利，聚眾賭博，處有期徒刑肆月，如易科罰金，以佰元折算壹日
。扣案之帳冊貳本、傳真機壹台均沒收。
    事  實
一、甲○○意圖營利，並基於概括犯意，自民國（下同）八十九年六月間某日起至同
    年十一月二十三日止，提供台中縣石岡鄉○○村○○街金川巷四六號公眾得出入
    之場所作為賭博場所，並聚集不特定之多數人，以俗稱「六合彩」之方式賭博財
    物，設「港式二星」、「港式三星」二種，供不特定人前來下注，「港式二星」
    簽號自○一至四七號共四十七組號碼（俗稱港號），每支分別簽選二組二位數號
    碼，「港式三星」則每支分別簽選三組二位數號碼，參與賭博之人，每簽選一組
    號碼須繳新台幣（下同）一百元不等，「港式二星」同一組牌號至多可簽注一千
    元，「港式三星」則至多可簽注五百元，以各該期（每星期二、四各一次）香港
    六合彩公布○一至四七號中搖出之六組號碼及一組特別號碼為中彩號碼，「港式
    二星」需同時押中前開六組號碼中之二組，「港式三星」需同時押中前開六組號
    碼中之二組，始為中。押中者「港式二星」每一百元賠五千三百元彩金，「港
    式三星」則一百元賠五萬三千元彩金，理賠彩金後之餘額及未中彩時之賭金均歸
    甲○○所有。嗣於九十年十二月二十七日下午五時十五分許，始在上址為警查獲
    ，並扣得甲○○所有之參賭者下注之簽賭單二張、帳冊二本及傳真機一台等物。
二、案經臺中市警察局東勢分局報告臺灣臺中地方法院檢察署檢察官偵查起訴。
    理  由
一、右開事實業據被告甲○○於警訊、偵查及本院審理時坦承不諱，並有簽賭單二張
    、、帳冊二本及傳真機一台扣案可資佐證，足見被告自白確與事實相符。本件事
    證明確，被告犯行洵堪認定，應予依法論科。
二、被告甲○○連續意圖營利而提供前揭公眾得出入之場所為賭博場所，並聚集不特
    定之多數人以倍賠之方式賭博財物，核其所為係犯刑法第二百六十八條之意圖營
    利供給賭博場所罪及意圖營利聚眾賭博罪，其所為前開犯行，先後多次為之，時
    間緊接、方法相同，觸犯構成要件相同之罪名，顯係基於概括犯意反覆為之，應
    依連續犯規定論以一罪，並加重其刑，所犯上開二罪間係以一行為而觸犯數罪名
    ，為想像競合犯，應從一重之意圖營利聚眾賭博罪處斷。爰審酌被告並無前案紀
    錄，有臺灣高等法院被告全國前案紀錄表在卷足憑，堪認其品行尚佳，並斟酌其
    犯罪動機、目的、手段、以六合彩方式賭博財物，嚴重影響社會經濟秩序、犯罪
    之所得、被告犯後坦承犯行等一切情狀，量處如主文所示之刑，並諭知易科罰金
    之折算標準（按刑法第四十一條之罪業於九十年一月十日修正公布為同條第一項
    前段之罪，茲以修正後條文諭知易科罰金之折算標準），以示懲儆。至扣案之傳
    真機一台、帳冊二本為被告所有，用供經營六合彩賭博所用之物，業據被告供認
    在卷，應依刑法第三十八條第一項第二款之規定宣告沒收。
三、另公訴意旨認：被告甲○○上開聚集不特定之多數人以倍賠之方式賭博財物，其
    自身亦參與賭博行為，其所為另犯刑法第二百六十六條第一項前段之在公眾得出
    入之場所賭博財物罪嫌。惟按「追訴權，因左列期間不行使而消滅：一、．．．
    二、．．三、．．四、．．五、拘役或罰金者，一年」「前段期間自犯罪成立之
    日起算。但犯罪行為有連續或繼續之狀態者，自行為終了之日起算。」，刑法第
    二百六十六條第一項前段之在公眾得出入之場所賭博財物罪之法定本刑為最重本
    刑為罰金一千元，又時效已完成者，應諭知免訴之判決，此觀刑法第八十條第一
    項第五款、第二項、第二百六十六條第第一項，刑事訴訟法第三百零二條第二款
    規定甚明。本件公訴人認被告另涉犯上開在公眾得出入之場所賭博財物犯行，犯
    罪期間係自八十九年六月間起至同年十一月間止，經核與扣案帳冊上之日期以觀
    ，被告犯罪之期間應係自八十九年六月間起至同年十一月二十三日止，是被告前
    揭連續在公眾得出入之場所賭博財物行為終了之日期為八十九年十一月二十三日
    ，而本件係為警於九十年十二月二十七日在被告上開住處查獲，九十年十二月二
    十八日移送至台灣台中地方法院檢察署偵辦，則揆諸前揭法條及判例意旨，被告
    上開所犯在公眾得出入之場所賭博財物犯行，距由公訴人實施偵查之九十年十二
    月二十八日，早罹於一年之追訴權時效，此部分本應為免訴之判決，惟公訴人認
    此部分與前開論罪部分有想像競合犯裁判上一罪之關係，是爰不另為免訴之諭知
    ；又扣案之簽賭單二紙係當場賭博之器具，因此部分犯行不另為免訴判決之諭知
    ，故此部分爰不諭知沒收，併此敘明。
據上論斷，應依刑事訴訟法第二百九十九條第一項前段，刑法第二條第一項前段、第
五十六條、第二百六十八條、第五十五條、第三十八條第一項第二款、修正後刑法第
四十一條第一項前段，罰金罰鍰提高標準條例第一條前段、第二條，判決如主文。
中      華      民      國      九十一      年      三      月    十三  日
                                台灣台中地方法院刑事第六庭
                                    法  官  劉  麗  瑛
右正本證明與原本無異。
如不服本判決，應於送達後十日內向本院提出上訴狀 （須附繕本） ，上訴於台灣高等
法院台中分院。
                                    書記官
中      華      民      國      九十一      年      三      月    十三  日
附錄論罪科刑法條
刑法第二百六十八條
